# 丧失对子公司控制权合并报表处理

提问人：cassieby 时间：2017-12-29 16:07:18
请教各位，母公司对子公司持股48%，前期由于主要管理人是母公司派出的，所以能实质控制按成本法核算纳入合并报表，但是 17 年10 月子公司管理层人事变动，不能对其进行实质控制，不再纳入合并报表范围，像这种情况 2017 年对子公司的报表资产负债表是否调整期初数，利润表现金流量表是否需要合并1-10月的，还是直接从年初就不合并，而按权益法确认。

回答人：chenyiwei
与因处置股权而丧失对子公司控制权的情况相同，需合并该子公司自年初至丧失控制权之日的利润表和现金流量表。在丧失控制权之日，对该48%股权投资按公允价值重新计量，作为后续权益法核算的成本基础，并按照《企业会计准则第 33 号——合并财务报表（ 2014 年修订）》第五十条规定计算丧失控制权的损益，计入合并报表中的投资收益。

提问人：mzc428 时间：2018-01-03 17:30:27
陈老师，丧失控制权之日合并抵销产生的投资收益是算非经常性损益还是经常性损益？假设处置前子公司利润表中也含有非经常损益。

回答人：chenyiwei
丧失控制权之日合并报表层面的投资收益属于处置收益，所以是非经常性损益。

提问人：mzc428 时间：2018-01-03 21:43:07
陈老师，那假设在处置之前母、子公司本身都没有非经常性损益（即母、子公司净利润都是经常性损益），合并子公司后合并层面也就不存在非经常性损益，而在处置子公司时如果母公司个别报表没有实现投资收益，那处置时合并产生的投资收益也是属于非经常性损益？感觉就是处置前都可以是经常性损益，处置时候投股权实现了损益，就是非经常性损益，实质就是投资股权业务合并涉及子公司经常性损益都是暂时性的，只要处置就会转入非经常性损益，相当于以前期间实现经常性损益到处置年度都变为非常性损益了，这样理解对吗，谢谢陈老师。

回答人：chenyiwei
仅涉及到以前年度累积未实现损益（这部分损益在合并报表层面以前年度被抵销，未体现为损益）在后续处置子公司股权并丧失控制权时释放的影响。